【裁判字號】    98,易,2169
【裁判日期】    981005
【裁判案由】    竊盜
【裁判全文】
臺灣板橋地方法院刑事判決              98年度易字第2169號
公  訴  人  臺灣板橋地方法院檢察署檢察官
被      告  乙○○
                    （另案於臺灣臺北監獄執行中）
上列被告因竊盜案件，經檢察官提起公訴（98年度偵字第18376
號），被告於準備程序中就被訴事實為有罪之陳述，經告知簡式
審判程序之旨，並聽取當事人之意見後，本院合議庭裁定由受命
法官獨任進行簡式審判程序，判決如下：
    主  文
乙○○竊盜，累犯，處有期徒刑月，如易科罰金，以新臺幣壹
仟元折算壹日，扣案之鑰匙貳支均沒收；又竊盜，累犯，處有期
徒刑月，如易科罰金，以新臺幣壹仟元折算壹日，扣案之鑰匙
貳支均沒收。應執行有期徒刑伍月，如易科罰金，以新臺幣壹仟
元折算壹日，扣案之鑰匙貳支均沒收。
    事  實
一、乙○○前於民國94年間因施用毒品案件，經臺灣高雄地方法
    院以93年度訴字第3364號判處有期徒刑1 年、4 月，應執行
    有期徒刑1 年2 月，嗣經上訴後，於94年10月13日撤回上訴
    確定；復於同年間因違反動產擔保交易法案件，經本院以94
    年度簡字第505 號判處有期徒刑3 月確定，上開2 案經本院
    以95年度聲字第77號定應執行有期徒刑1 年4 月確定，於95
    年10月20日縮刑期滿執行完畢。詎仍不知悔改，意圖為自己
    不法之所有，於98年6 月27日20時30分許，在臺北縣三重市
    ○○○路560 巷與疏洪東路口，以自備之鑰匙2 支，竊取甲
    ○○所有之車牌號碼8423－MR號自用小客貨車1 輛，得手後
    供己代步使用至油料用罄，將該車棄置於臺北縣五股鄉○○
    ○路12巷21弄21號前；另意圖為自己不法之所有，於同年6
    月28日22時許，在臺北縣三重市○○○路560 巷109 弄口，
    以自備之鑰匙2 支，竊取丙○○所有之車牌號碼DY－0926號
    自用小客貨車1 輛，得手後供己代步使用至油料用罄，將該
    車棄置在臺北縣五股鄉○○○路27號前。嗣於同年6 月30日
    17時30分許，乙○○因另案通緝，為警在臺北縣五股鄉○○
    ○路12巷21弄26號前逮捕，於有偵查犯罪職權之機關尚不知
    其前開竊盜犯行前，主動向員警自首而接受裁判，並帶同員
    警至上開棄車地點，尋得前揭自用小客車2 部，並扣得其所
    有供行竊上開車輛所用之鑰匙2 支。
二、案經丙○○訴由臺北縣政府警察局三重分局報告臺灣板橋地
    方法院檢察署檢察官偵查起訴。
    理  由
一、本件被告乙○○所犯為死刑、無期徒刑、最輕本刑為3 年以
    上有期徒刑以外之罪，且非高等法院管轄第一審之案件，於
    本院準備程序進行中，被告就被訴事實為有罪之陳述，經告
    知被告簡式審判程序之旨，並聽取公訴人及被告之意見後，
    本院合議庭裁定由受命法官獨任進行簡式審判程序，合先敘
    明。
二、上揭犯罪事實，業據被告乙○○迭次於警詢、偵訊及本院審
    理時坦承不諱，核與被害人甲○○於警詢及偵查中、告訴人
    丙○○於警詢中所述之失竊情節相符，並有臺北縣政府警察
    局三重分局扣押筆錄、扣押物品目錄表、車籍查詢－基本資
    料詳細畫面、贓物認領保管單、臺北縣警察局車輛尋獲電腦
    輸入單各2 份及現場照片6 張存卷可稽，復有鑰匙2 支扣案
    可資佐證，足見被告上開自白，核與事實相符。本案事證明
    確，被告之犯行，洵堪認定。
三、核被告所為，均係犯刑法第320 條第1 項之竊盜罪。被告先
    後2 次竊盜犯行，犯意各別，行為互殊，被害人不同，應予
    分論併罰。而被告曾受前揭犯罪事實欄所載之犯罪科刑及有
    期徒刑執行情形，有臺灣高等法院被告前案紀錄表在卷可參
    ，其於受有期徒刑之執行完畢後，5 年以內故意再犯本件有
    期徒刑以上之2 罪，均為累犯，各應依刑法第47條第1 項之
    規定加重其刑。再按刑法第62條所謂發覺，固非以有偵查犯
    罪權之機關或人員確知其人犯罪無誤為必要，而於對其發生
    嫌疑時，即得謂為已發覺；但此項對犯人之嫌疑，仍須有確
    切之根據得為合理之可疑者，始足當之，若單純主觀上之懷
    疑，要不得謂已發生嫌疑；又所謂發覺，係指有偵查犯罪職
    權之公務員已知悉犯罪事實與犯罪之人而言，而所謂知悉，
    固不以確知其為犯罪之人為必要，但必其犯罪事實，確實存
    在，且為該管公務員所確知，始屬相當（最高法院72年臺上
    字第641 號、75年臺上字第1643號判例意旨參照）。查本案
    被害人丙○○係於被告遭逮捕後始知上情，而被害人甲○○
    雖有於98年6 月30日17時40分報案，惟若非被告於員警逮捕
    時主動告知上開犯罪事實，員警並無確切之根據懷疑被告犯
    罪，是員警於被告供出上開竊案係其所為前，並未發覺被告
    各次竊盜犯行，則被告主動供出其各該竊盜犯行，並接受裁
    判，此有被告警詢筆錄可徵，堪認本件合於自首之要件，爰
    均依刑法第62條前段規定減輕其刑，並依法先加後減之。爰
    審酌被告正值青壯，不思以正途賺取所需，竟圖不勞而獲，
    多次竊取他人之物，缺乏對他人財產權應予尊重之觀念，行
    為實有不當，兼衡其犯罪動機、目的、手段及素行狀況，並
    念及其犯後坦承犯行，態度良好，且所竊得之上開車輛均已
    返還被害人，有贓物認領保管單2 紙在卷可憑等一切情狀，
    分別量處如主文所示之刑，並均諭知易科罰金之折算標準，
    暨定其應執行之刑及諭知易科罰金之折算標準。扣案之鑰匙
    2 支，為被告所有供本件犯罪所用之物，業據被告供述明確
    ，應依刑法第38條第1 項第2 款之規定宣告沒收。
據上論斷，應依刑事訴訟法第273 條之1 第1 項、第299 條第1
項前段，刑法第320 條第1 項、第47條第1 項、第62條前段、第
41條第1 項前段、第51條第5 款、第38條第1 項第2 款，刑法施
行法第1 條之1 第1 項、第2 項前段，判決如主文。
本案經檢察官黃怡華到庭執行職務。
中    華    民    國    98    年    10    月    5     日
                  刑事第十五庭  法  官  廖欣儀
以上正本證明與原本無異。
如不服本判決應於收受判決後10日內向本院提出上訴書狀，並
應敘述具體理由。其未敘述上訴理由者，應於上訴期間屆滿後
20日內向本院補提理由書（均須按他造當事人之人數附繕本）
「切勿逕送上級法院」。
                                書記官  蕭佩宜
中    華    民    國    98    年    10    月    5     日
附錄本案論罪科刑法條全文：
中華民國刑法第320條
意圖為自己或第三人不法之所有，而竊取他人之動產者，為竊盜
罪，處5 年以下有期徒刑、拘役或5 百元以下罰金。
意圖為自己或第三人不法之利益，而竊佔他人之不動產者，依前
項之規定處斷。
前二項之未遂犯罰之。


司法院資訊處製作；財團法人民間司法改革基金會備份。
